# 有限责任公司的股权激励账务处理依据

提问人：茶前 饭 后 时间：2022-07-28 23:39:47
请教版主，在有限责任公司阶段的股权激励（假如有考核期），是按照非上市公司（包括三板公司）的处理方式呢？还是在公司层面暂不处理？因为原则上有限公司阶段的股权激励实质上属于股东行为，是否也要在公司账面层面上做相应的股份支付账务处理（类似于股份公司的处理方式）？望版主指点，多谢多谢！

回答人：chenyiwei
股份支付的会计处理原则是统一的，并不区分股份有限公司和有限责任公司。有限责任公司对于股份支付也应执行股份支付准则，包括财政部会计司发布的实施问答和应用案例。同时，在IPO申报期内还需执行证监会和交易所发布的相关监管规定。